# SALMA HOUSSAMEDDINE

## PROFIL

Autonome et enthousiaste, mes premières expériences m'ont permis de renforcer mes acquis et d'appréhender les différents outils et techniques. En quête de nouveaux challenges, je souhaite rejoindre une organisation à laquelle je pourrais apporter mon dynamisme et mon goût du challenge.

### EXPÉRIENCE

Consultante senior, 10/2022 - Actuel GeneraFi - casablanca - CDI

- Analyse précise des besoins du client afin de proposer un cahier des charges adapté à leurs exigences spécifiques et définition de la méthodologie, du planning, des ressources et des livrables.
- Animation de réunions d'avancement avec les clients et les partenaires pour favoriser une communication fluide entre toutes les parties prenantes.
- Management des équipes et gestion des projets en appliquant les principes de la méthode Agile.
- Conception et réalisation de formations sur mesure pour accompagner les utilisateurs dans l'utilisation de nouvelles technologies
- Assurer un suivi méticuleux des Projets jusqu'à la Mise en Production, veillant au respect des délais et de la qualité.

Ex (odoo gestion de production)

• Déployer les Solutions chez les Clients avec une forte orientation client

#### Consultante fonctionnelle SI, 01/2020 - 10/2022 GeneraFi - Casablanca - CDI

- Animer de manière dynamique les Réunions de Suivi et Chiffrage pour garantir une compréhension commune des objectifs.
- Rédiger de façon détaillée les Spécifications Fonctionnelles et Cahiers de Recette, guidant le développement avec précision.
- Effectuer des tests fonctionnels et assurer la vérification de la conformité pour garantir la qualité des solutions.
- Détecter les anomalies, produire des rapports, et assurer le suivi avec Jira pour une gestion rigoureuse du processus.
- Effectuer le paramétrage et l'intégration en respectant scrupuleusement les Exigences Clients, optimisant ainsi la performance des systèmes.
- Accompagner, former le client, et suivre le portefeuille, cultivant des relations durables.
- Maîtriser le fondement légal, assurer le déploiement et le paramétrage, garantissant ainsi la conformité et l'efficacité opérationnelle.
- Proposer de nouvelles fonctionnalités en suggérant des améliorations basées sur une compréhension fine des besoins.

## FORMATION

Bacalauréat, 2011 Qadi Ayad - Marrakech

Master Contrôle De Gestion & SI, 09/2013 - 07/2018 Heec/ Université Montpellier - Marrakech

# COORDONNÉES

20006, CASABLANCA

0662103023

salmahoussameddine@outlook.com

Marocaine

🗬 Permis B

**ò** Célibataire

# COMPÉTENCES

- Programmation SQL
- Résolution de problèmes
- Analyse de données
- · Gestion de projets
- Analyse financière

## LANGUES

# Français

Courant

#### Arabe

Langue maternelle

### **Anglais**

Intermédiaire

# Espagnol

Notions

## CENTRES D'INTÉRÊT

- Musique
- Passion pour les cultures étrangères
- Voyages

# PROJETS RÉALISÉS

- Développement de projet A travaillé directement avec l'équipe et le service développement pour l'aboutissement du projet.
- Accompagnement fonctionnelle des clients depot bilan (banques, assurances, Renault Toyota Total...